PRIO DWI SEMBODO

Fullstack Developer | Serang, Indonesia | +6289 8355 4798 | priodwisembodo23@gmail.com | LinkedIn | GitHub

PROFILE

Saya adalah seorang fullstack developer yang telah berpengalaman secara professional lebih dari 3 tahun, saya memiliki keahlian dalam pengembangan aplikasi website, Android dan IOS. Saya telah membuat berbagai aplikasi website dan mobile mulai dari yang sederhana hingga yang sangat kompleks dengan kualitas tinggi dan penerapan teknologi terbaru. Pengalaman saya meliputi penerapan framework seperti NodeJs, Django, ReactJs, VueJs, Angular, Laravel, Flutter, serta penguasaan tools seperti Android Studio dan Xcode. serta penguasaan dalam penggunaan database MySQL dan SQL Server. Selain itu kejujuran dan profesionalisme adalah prinsip yang saya pegang dalam setiap hal yang saya kerjakan. Serta berdedikasi untuk terus belajar dan ingin selalu mengikuti perkembangan teknologi terkini.

PENGALAMAN KERJA

PT. Krakatau Bandar Samudra – Cilegon, Banten Fullstack Developer & Mobile Developer

Agustus 2021 - sekarang

History Pekerjaan:

Krakatau international Port Single Window

Solo Programmer | Full-stack | Builder & Maintener | Vue JS 3, Laravel, MySQL

- Sebagai Platform Karyawan dan sebagai Single Sign On untuk seluruh aplikasi perkantoran yang ada di Perusahaan
- Digunakan oleh seluruh karyawan
- Terintegrasi dengan SAP
- Memiliki fitur untuk seluruh kebutuhan management dan kebutuhan karyawan dalam menjalankan pekerjaan, meliputi: CV Karyawan, Job Description, SPD, Ijin & Cuti, Jadwal Kerja, Payslip, Medical Reimburse, Peminjaman Utility, SKI, SKK, KPI, Pph21, Pengumuman dan lain-lain.

• Krakatau International Port Operational System

Team, 6 orang | Front-end | Maintener | Nuxt, Laravel, SQL Server, Docker

- Sebagai Platform utama untuk Operational Bisnis Perusahaan.
- Digunakan oleh seuruh karyawan dan customer
- Terintegrasi dengan SAP, Platform Aplikasi Logistic, Privy, Bea & Cukai, ABUPI dan lain-lain.
- Memiliki fitur untuk seluruh kebutuhan bisnis Perusahaan dengan customer dari hulu sampai ke hilir, meliputi: Booking Jasa, Tracking Barang, Real-time Monitoring, Payment, Digital Signature dan lain-lain

E-Bugedting

Team, 2 orang | Front-end | Maintener | Laravel, MySQL

- Sebagai Platform untuk kebutuhan Finance di Perusahaan
- Digunakan oleh seluruh Divisi
- Terintegrasi dengan SAP, Privy, dan Platform Aplikasi Procurement
- Memiliki Fitur untuk seluruh proses pengajuan keuangan dan pengelolaan keuangan Perusahaan, meliputi: Pengajuan, Monitoring, Managerial Finance dan lain lain.

• Krakatau International Port Online Procurement

Team, 2 orang | Full-stack | Builder & Maintener | Angular, Laravel, MySQL

- Sebagai Platform untuk Pengadaan Barang dan Jasa di Perusahaan.
- Digunakan oleh seluruh Divisi dan Vendor
- Terintegrasi dengan SAP dan Privy
- Memiki fitur untuk seluruh proses pengadaan barang atau jasa di Perusahaan, meliputi: PR, HPS, DPT/DRTU. Aanwizjing, Negosiasi, PO, Assesment Vendor dan lain-lain.

• Krakatau International Logistic

Team, 2 orang | Full-stack | Builder & Maintener | Laravel, MySQL

- Sebagai Platform e-commerse Logistic
- Digunakan oleh seluruh anak Perusahaan yang memberikan service logistic dan customer
- Terintegrasi dengan SAP, KILOGS Mobile
- Memiliki fitur untuk seluruh proses logistic yang diperlukan oleh Perusahaan logistic & customer, meliputi: booking jasa, Kelola utiliy dan driver, Real-time Monitoring Barang & pekerjaan, Report dan lain-lain

• Digital Control System

Solo Programmer | Full-stack | Builder & Maintener | Laravel, SQL Server

- Sebagai Platform Real-time Monitoring kinerja bisnis Perusahaan dan seluruh anak Perusahaan.
- Digunakan oleh Stackholder dan seluruh anak Perusahaan
- Terintegrasi dengan KIPOS, SAP
- Memiliki fitur untuk memonitoring seluruh pendapatan Perusahaan dan kinerja Perusahaan KBS Group untuk setiap periode, meliputi: Laporan keuangan, kinerja operational, kinerja seluruh Perusahaan dan lain-lain.

Handheald Mobile App

Solo Programmer | Front-end | Builder & Maintener | Flutter

- Sebagai Platform untuk menjalankan kerja bongkar barang di Pelabuhan secara real-time
- Digunakan oleh seluruh operator pelabuhan
- Terintegrasi dengan KIPOS
- Memiliki fitur untuk melakukan pelaporan kerja seluruh proses bongkar barang di Pelabuhan, meliputi: Loading, Unloading, Vessel, Warehouse, Handling dan lain-lain

• KIPOS Mobile App

Solo Programmer | Front-end | Builder & Maintener | Android Studio – Java, SQL Server

- Sebagai Platform untuk customer menggunakan service Perusahaan versi Mobile
- Digunakan oleh seluruh customer
- Terintegrasi dengan KIPOS
- Memiliki fitur untuk melakukan pemesanan sampai monitoring pekerjaan bongkar muat barang milik customer, meliputi: Booking, Monitoring, Kalkulator, Schedule dan lain-lain

• Digital Control System Mobile App

Solo Programmer | Fullstack | Builder & Maintener | Flutter, Xcode, Laravel, MySQL

- Sebagai Platform Real-time Monitoring kinerja bisnis Perusahaan dan seluruh anak Perusahaan.
- Digunakan oleh stackholder.
- Terintegrasi dengan versi webnya, KIPOS
- Memiliki fitur untuk memonitoring kinerja Operational Perusahaan KBS Group, meliputiL kinerja operational, laporan keuangan dan lain-lain.

• KILOGS Mobile for Driver

Solo Programmer | Fullstack | Builder & Maintener | Flutter, Xcode, Laravel, MySQL

- Sebagai Platform Real-time Laporan pekerjaan Logistic oleh driver
- Digunakan oleh seluruh driver dari Krakatau Argo Logistic dan Kratakatau Jasa Logistic
- Terintegrasi dengan KILOGS website
- Memiliki fitur untuk memberikan report pekerjaan untuk setiap proses logistic mulai dari loading sampai unloading. meliput: Upload foto report, Surat Jalan online, report status pekerjaan, digital signature dan lain-lain

LPK Teknoss Ciruas – Serang, Banten Freelance | Pengajar Web Developer

Mei, 2023 - sekarang

- Berperan aktif dalam penyusunan module belajar coding untuk peserta didik mulai dari awal sampai selesai
- Pengajar untuk kelas belajar programming
- Bertanggung jawab untuk mentoring peserta didik pasca belajar dikelas.

EDUCATION

Sekolah Tinggi Teknik Fatahilah

Sept, 2023 - sekarang

S1 Teknik Elektro, IPK 3.25

Universitas Sultan Ageng Tirtayasa

Agustus 2016 – Maret 2023

S1 Teknik Elektro, IPK 2,82

• Anggota Untirta Robotic Club

ORGANISASI

Alang Institute - Pandeglang, Banten

Maret, 2021 - Mei, 2023

instagram | website

- Bertanggung jawab sebagai mentor belajar teknologi untuk pemuda dan pelajar pandeglang.
- Berperan aktif untuk mencari Donatur beasiswa sekolah untuk pelajar pandeglang.

PROJECT

Angeline Universe (<u>project</u>)

Project membuat robot manusia yang dilengkapi dengan Kecerdasan Buatan.

Warning System Potensi Tsunami (project)

Project real-time monitoring ketinggian permukaan air laut sebagai warning potensi tsunami menggunakan IOT dan broadcast whatsapp

Angeline Design (<u>npm</u>)

Project Library UI Component untuk aplikasi website yang dibangun dengan ReactJS

• Angeline Blockchain (project)

Project Blockchain untuk shared data yang mendukung informasi pada Angeline Universe.

Angeline Learn (project)

Komunitas belajar coding gratis untuk pelajar dan masyarakat yang tersedia di platform Discord dan Youtube.

SKILL DAN MINAT

Bahasa Indonesia, Inggris.

Skill Javascript, Typescript, SQL, C++, Java, PHP, React js, Vue js, Laravel, Angular, Nodejs, Django,

Arduino, Android Studio, Flutter, Python, Microsoft Office.

Minat Kecerdasan Buatan, Blockchain, Front-end, Back-end, Mobile App, Gaming, Teknologi